【裁判字號】    98,裁,196
【裁判日期】    980122
【裁判案由】    國軍老舊眷村改建條例
【裁判全文】
最  高  行  政  法  院  裁  定
                                       98年度裁字第196號
抗  告  人  甲○○
上列抗告人因與相對人國防部總政治作戰局間國軍老舊眷村改建
條例事件，對於中華民國97年9月30日臺北高等行政法院95年度
訴字第2627號裁定，提起抗告，本院裁定如下︰
    主  文
抗告駁回。
抗告訴訟費用由抗告人負擔。
    理  由
一、按抗告法院認抗告為不合法或無理由者，應為駁回抗告之裁
    定。
二、抗告意旨略謂：抗告人尚有新台幣(下同)1,932,753元之輔
    助購宅款未獲發給，及配購眷舍之自備款17,174元未獲返還
    ，業經原裁定確認並登載於裁定書上，顯見事實於法院已顯
    著或為其職務所已知者，自應依法判決，惟原審以抗告人之
    當事人不適格為由，駁回抗告人之訴，對於抗告人給付訴訟
    之請求未為判決，即屬訴訟標的之一部裁判有脫漏者，法院
    應依聲請或依職權以判決補充之。另國軍老舊眷村改建有關
    事項，係以國防部總政治作戰局為權責機關，原審未以言詞
    辯論給予當事人陳述之機會，其所為判決亦屬違背法令云云
    。
三、本院按「訴訟標的之一部或訴訟費用，裁判有脫漏者，法院
    應依聲請或依職權以判決補充之。」、「駁回補充判決之聲
    請，以裁定為之。」上開規定，於裁定準用之，觀諸行政訴
    訟法第218條準用民事訴訟法第233條第1項、第5項(第239條
    準用第233條)規定甚明。準此，聲請補充判決，以訴訟標的
    之一部或訴訟費用之裁判有脫漏者為限，不包括對裁判所持
    之理由在內。本件原裁定以：臺北高等行政法院95年度訴字
    第2627號判決以核發輔助購宅款及退還配購眷舍自備款之權
    責機關應係國防部，抗告人之當事人不適格為由，駁回聲請
    人之訴，故該判決業就抗告人所聲明之事項審理並作成駁回
    其訴之判決，並無就本件訴訟標的之一部有裁判脫漏之情。
    至抗告人所指判決有脫漏等語，均係就前開判決所持理由是
    否完備為爭執，自無從准許而駁回其聲請。經核原裁定並無
    不合，抗告人對於原裁定駁回抗告人補充判決之聲請，究竟
    如何違法或不當，於所提之行政訴訟抗告狀均未置一詞，徒
    就其在原審起訴之事由重為主張，自難認抗告為有理由，應
    予駁回。又依96年8月15日修正施行之行政訴訟法第49條第2
    項規定，行政訴訟應以律師為訴訟代理人，非律師為訴訟代
    理人者，除同法條第2項所規定之事件及具有該規定之資格
    者得充任外，不得為之。本件抗告狀雖列吳碧玲為訴訟代理
    人，惟未提出委任狀，亦未提出吳碧玲具律師資格之證明文
    件，自不得以吳碧玲充任訴訟代理人，併予敘明。
四、據上論結，本件抗告為無理由。依行政訴訟法第104條、民
    事訴訟法第95條、第78條，裁定如主文。
中    華    民    國    98    年    1     月    22    日
                    最高行政法院第五庭
                        審判長法官  黃  璽  君
                              法官  侯  東  昇
                              法官  鄭  忠  仁
                              法官  黃  本  仁
                              法官  吳  東  都
以  上  正  本  證  明  與  原  本  無  異
中    華    民    國    98    年    1     月    22    日
                              書記官  王  福  瀛


司法院資訊處製作；財團法人民間司法改革基金會備份。
